# 研发费用何时资本化

提问人：1303973800 时间：2013-12-19 14:36:26
研发费用要根据研究阶段和开发阶段来断定是否资本化，但是在实际操作中，研发阶段和开发阶段的界限划分不清，导致对于研发费用何时资本化很困惑。
1. 在取得专利、软件著作权、软件产品证书的时候，是否可以视为达到资本化状态了呢？
2. 研发费用在满足下列五个条件的，才能确认为无形资产： 1 ） 完成该无形资产以使其能够实用或出售在技术上具有可行性。
2 ） 具有完成该无形资产并使用或出售的意图。 3 ） 无形资产产生经济利益的方式。 4 ） 有足够的技术、财物资源和其他资源支持，以完成该无形资产的开发，并有能力使用或出售该无形资产。 5 ） 归属于该无形资产开发阶段的支出能够可靠计量。 对于上面的这五个条件理解不是很清晰，条件1-3的意思是要能带来经济利益，那是否软件形成后嵌入产品内实现销售，即可视为带来经济利益，此时可以资本化？还是需要满足其他既定条件才可？ 希望各版主帮忙解惑，谢谢

回答人：chenyiwei
此类问题涉及大量专业判断，必须结合个案具体情况具体分析。基本思路是： 1 、首先判断目前是处于研究阶段还是开发阶段。目前已经进入开发阶段的，进一步分析自何时开始进入开发阶段。 2 、其次，如果已经进入开发阶段，则进一步分析期末是否已经符合开发支出资本化条件，以及自何时开始满足这些条件。资本化是有明确的截止时点的，只有在资本化开始时点以后的开发支出才能资本化，因此不仅要判断当前的状态，还要判断自何时开始满足资本化条件。 在这一过程中，完善的内控将起到重要的作用，企业可以根据《企业内部控制应用指引第 10 号——研究与开发》等相关规定，将研发流程予以标准化，区分为若干阶段，并对各阶段的任务、应完成的成果、每一阶段完成后进入下一阶段前的验收和审核程序等作出明确规定，在此基础上，判断开发支出资本化的开始时点就会比较有依据和可靠。